# 借给职工买房免息贷款属于职工薪酬吗

提问人：4927129 时间：2017-07-22 19:42:40
请教陈版主，现有一公司想职工提供免息贷款用于职工买房，请问免息贷款属于职工薪酬范围吗？

回答人：chenyiwei
属于。可参考《瑞华研究 2010 ～ 2016 汇编》之“问题4-1-15（企业为员工购房提供低息或无息贷款的处理）”。